it: Posizione del polsino: Caviglia; Bicipite; Polpaccio; Ginocchio; Vita; Polso; Altro
vi: Vị trí cổ giày: Mắt cá chân; Bắp tay; Bắp chân; Đầu gối; Eo; Cổ tay; Khác
fi: Saappaansuuhihnan sijainti: Nilkka; Hauis; Pohje; Polvi; Vyötärö; Ranne; Muu
lt-LT: Rankogalio padėtis: Kulkšnis; Bicepsas; Blauzda; Kelis; Juosmuo; Riešas; Kita
sv: Manschettposition: Ankel; Biceps; Vad; Knä; Midja; Handled; Övrigt
hu: Vezetőszár pozíciója: Boka; Bicepsz; Vádli; Térd; Derék; Csukló; Egyéb
nb: Mansjettposisjon: Ankel; Biceps; Legg; Kne; Midje; Håndledd; Annet
bg-BG: Позиция на маншета: Глезен; Бицепс; Прасец; Коляно; Талия; Китка; Други
pt-BR: Posição da tornozeleira: Tornozelo; Bíceps; Panturrilha; Joelho; Cintura; Pulso; Outra
sk-SK: Poloha manžety: Členok; Biceps; Lýtko; Koleno; Pás; Zápästie; Iné
sl-SI: Položaj manšete: Gleženj; Biceps; Meča; Koleno; Pas; Zapestje; Drugo
cs: Poloha manžety: Kotník; Biceps; Lýtko; Koleno; Pas; Zápěstí; Ostatní
en: Cuff position: Ankle; Bicep; Calf; Knee; Waist; Wrist; Other
th: ตำแหน่งของข้อมือ: ข้อเท้า; ต้นแขน; น่อง; หัวเข่า; เอว; ข้อมือ; อื่นๆ
ko: 커프 위치: 발목; 이두근; 종아리; 무릎; 허리; 손목; 기타
de: Position der Manschette: Knöchel; Bizeps; Wade; Knie; Taille; Handgelenk; Sonstige
ja: カフの位置: 足首; 上腕; ふくらはぎ; 膝; ウエスト; 手首; その他
tr: Bant pozisyonu: Ayak bileği; Pazı; Baldır; Diz; Bel; El bileği; Diğer
hr-HR: Položaj manžete: Gležanj; Biceps; List; Koljeno; Struk; Zapešće; Ostalo
pt-PT: Posição do punho: Tornozelo; Bícipe; Barriga da perna; Joelho; Cintura; Pulso; Outro
nl: Manchetpositie: Enkel; Biceps; Kuit; Knie; Taille; Pols; Overig
zh-TW: 繫繩束帶位置: 腳踝; 二頭肌; 小腿; 膝蓋; 腰部; 手腕; 其他
zh-CN: 袖带位置: 踝部; 二头肌; 小腿; 膝盖; 腰部; 腕部; 其他
el: Θέση μανσέτας: Αστράγαλος; Δικέφαλος; Γάμπα; Γόνατο; Μέση; Καρπός; Άλλο
ro-RO: Poziția manșetei: Gleznă; Biceps; Gambă; Genunchi; Talie; Încheietură; Altele
da: Manchetposition: Ankel; Biceps; Læg; Knæ; Talje; Håndled; Andet
es: Posición del manguito: Tobillo; Bíceps; Pantorrilla; Rodilla; Cintura; Muñeca; Otro
fr: Position du poignet: Cheville; Biceps; Mollet; Genou; Taille; Poignet; Autre
pl: Położenie mankietu: Kostka; Biceps; Łydka; Kolano; Talia; Nadgarstek; Inne
ru: Место крепления манжеты: Щиколотка; Бицепс; Икра; Колено; Талия; Запястье; Другое